# 新设公司同一控制下取得取得全资子公司

提问人：xinzh 时间：2023-02-10 10:46:24
陈版主，您好。
A公司本年新设立，同年以同一控制下合并方式取得全资子公司B，合并报表是否仍需对上期数进行合并。
我的顾虑是，A公司作为一家新设立的公司，合并报表上期数有金额，是否会显得比较奇怪。

回答人：chenyiwei
合并报表仍需对上期数进行合并。实际上，在A公司设立日之前各时点或期间的合并报表就等于B公司报表中对应项目的金额。
参考：财政部会计司发布的准则实施问答：http://kjs.mof.gov.cn/zt/kjzzss/ ... 0211102_3762826.htm